【裁判字號】    97,簡上,455
【裁判日期】    971107
【裁判案由】    竊盜
【裁判全文】
臺灣臺北地方法院刑事判決             97年度簡上字第455號
上  訴  人  臺灣臺北地方法院檢察署檢察官
被      告  甲○○
                    （現另案於臺北監獄臺北分監執行中）
上列上訴人即被告因竊盜案件，不服本院中華民國九十七年九月
三十日九十七年度簡字第三五六七號第一審刑事簡易判決（聲請
簡易判決處刑案號：九十七年度偵字第八五五九號、第一０二六
一號），提起上訴，本院管轄之第二審合議庭判決如下：
    主  文
原判決撤銷。
甲○○竊盜，處有期徒刑肆月，如易科罰金，以新臺幣壹仟元折
算壹日；又竊盜，處有期徒刑肆月，如易科罰金，以新臺幣壹仟
元折算壹日。應執行有期徒刑陸月，如易科罰金，以新臺幣壹仟
元折算壹日。
    事  實
一、甲○○前於民國九十二年間因強盜案件，經臺灣臺北地方法
    院以九十一年度少簡字第三號判處有期徒刑一年六月，緩刑
    三年確定，又於九十四年間因竊盜案件，經本院以九十四年
    度簡字第一０八八號判處罰金銀元二千元，如易服勞役以銀
    元三百元折算一日確定，於九十四年九月二十一日執行完畢
    ，復於九十五年間因強盜案件，經臺灣屏東地方院以九十四
    年度訴字第三八九號判處有期徒刑三年確定，而首開強盜案
    件嗣經裁定撤銷緩刑，並經裁定減刑為有期徒刑九月，並與
    前開強盜案件接續執行，於九十七年三月五日假釋出監（假
    釋期滿日期為同年十二月三日）。詎甲○○於假釋期間，猶
    不知悔改，於九十七年三月二十六日十七時許，在臺北市○
    ○區○○路二十七號前，見車牌號碼ＢＨＡ—五九一號重型
    機車鑰匙未拔下，而萌生為自己不法所有之意圖，徒手竊取
    該重型機車，作為代步工具；復另行起意，於九十七年四月
    中旬，在臺北市大同區○○○路○段九十三號前，見車牌號
    碼ＫＥＴ—四六三號重型機車鑰匙未經車主拔下，而萌生為
    自己不法所有之意圖，徒手竊取該重型機車，作為代步工具
    。嗣分別於九十七年三月二十七日二十時許、四月三十日十
    七時許，為警查獲，始知上情。
二、案經臺北市政府警察局中山分局報請臺灣臺北地方法院檢察
    署檢察官偵查聲請以簡易判決處刑。
    理  由
壹、證據能力方面：
    按被告以外之人於審判外之言詞或書面陳述，除法律有規定
    者外，不得作為證據，刑事訴訟法第一百五十九條第一項固
    定有明文；惟被告以外之人於審判外之陳述，雖不符刑事訴
    訟法第一百五十九條之一至第一百五十九條之四之規定，而
    經當事人於審判程序同意作為證據，法院審酌該言詞陳述作
    成時之情況，認為適當，亦得為證據，同法第一百五十九條
    之五第一項亦有明文。證人即告訴人吳雅琳、黃俞榛於警詢
    時之證述，雖均屬審判外之陳述，然檢察官、被告於本院審
    理時，對於上開證人警詢筆錄之證據能力並未爭執，本院審
    酌前開證人於警詢中之陳述，係於案發之初立即製作，對案
    發情況之記憶當甚為清晰，不致發生一般傳聞證據中證人記
    憶瑕疵之風險，且其證述情節與卷證相符，足認前揭證人於
    警詢中之供述，適為本案之證據。
貳、實體方面：
一、上揭犯罪事實，業據被告甲○○於警訊、偵查、原審審理及
    本院審理時坦承不諱，核與證人即告訴人吳雅琳、黃俞榛於
    警詢中證述失竊之情節相符，復有告訴人吳雅琳、黃俞榛出
    具之贓物認領保管單、失竊機車照片在卷可稽，足見被告任
    意性自白與事實相符，堪予採信。本案事證明確，被告竊盜
    犯行，洵堪認定，應依法論科。
二、核被告所為，均係犯刑法第三百二十條第一項竊盜罪。其先
    後二次竊盜犯行，犯意各別，行為互殊，應予分論併罰。原
    審以被告罪證明確，予以論罪科刑，固非無見。惟被告上述
    竊盜犯行之犯意各別，應予分論併罰，原審未於判決中論斷
    二罪竊盜之關係，僅於主文諭知一竊盜罪，顯與原審認定之
    事實不符，其論斷尚有未洽，上訴人上訴為有理由，本院應
    予撤銷。爰審酌被告尚在假釋期間，不知悔改，此有臺灣高
    等法院被告前案紀錄表在卷可按，及所竊財物之價值，且均
    已發還告訴人，其犯罪後坦承犯行，態度尚稱良好，及其犯
    罪之目的、動機、手段，兼衡其品行、智識程度、生活狀況
    等一切情狀，分別量處如主文所示之刑，並諭知易科罰金之
    折算標準，及定其應執行之刑暨諭知易科罰金之折算標準。
據上論斷，應依刑事訴訟法第四百五十五條之一第一項、第三項
、第三百六十九條第一項前段、第三百六十四條、第二百九十九
條第一項前段，刑法第三百二十條第一項、第四十一條第一項前
段、第二項、第五十一條第五款，刑法施行法第一條之一第一項
、第二項前段，判決如主文。
本案經檢察官柯木聯到庭執行職務
中    華    民    國  九十七  年    十一   月   七    日
                          臺灣臺北地方法院刑事第八庭
                              審判長法  官  陳德民
                                    法  官  楊蕙芬
                                    法  官  詹慶堂
以上正本證明與原本無異。
本判決不得上訴。
                                    書記官  黃鈴容
中    華    民    國  九十七  年    十一   月   七    日
附錄本案論罪科刑法條全文：
刑法第三百二十條
意圖為自己或第三人不法之所有，而竊取他人之動產者，為竊盜
罪，處五年以下有期徒刑、拘役或五百元以下罰金。
意圖為自己或第三人不法之利益，而竊佔他人之不動產者，依前
項之規定處斷。
前二項之未遂犯罰之。


司法院資訊處製作；財團法人民間司法改革基金會備份。
